---
title: "practice_questionnaire"
author: ""
date: "`r format(Sys.time(), '%Y/%m/%d')`"
output:
  html_document: 
    toc: TRUE
    toc_float: true
    toc_depth: 4
    number_sections: true
    theme: readable
    highlight: pygments
editor_options: 
  chunk_output_type: console
---

```{r setup, include=FALSE}
knitr::opts_chunk$set(echo = TRUE, warning = FALSE, message = FALSE)
```

# データ作成（非表示）

<!-- * https://bookdown.org/ndphillips/YaRrr/generating-random-data.html -->

<!-- https://declaredesign.org/r/fabricatr/articles/getting_started.html -->

<!-- https://rviews.rstudio.com/2020/09/09/fake-data-with-r/ -->



```{r eval=FALSE, include=FALSE}
library(tidyverse)
library(fabricatr)

levels <-  c("全くあてはまらない", "どちらかといえばあてはまらない", "どちらともいえない", "どちらかといえばあてはまる", "非常にあてはまる")

breakp <- c(-1.5, -0.5, 0.5, 1.5)

set.seed(123)
df_2021 <-
  fabricate(
    N = 100,
    # id = 1:100,
    item1 = draw_ordered(x = rnorm(n = 100, mean = 0.45, sd = 1.1), breaks = breakp, break_labels = levels),
    item2 = draw_ordered(x = rnorm(n = 100, mean = 0.5, sd = 1), breaks = breakp, break_labels = levels),
    item3 = draw_ordered(x = rnorm(n = 100, mean = -0.55, sd = 1.2), breaks = breakp, break_labels = levels)
  )

df_2022 <-
  fabricate(
    N = 100,
    # id = 1:100,
    item1 = draw_ordered(x = rnorm(n = 100, mean = 0.6, sd = 1.1), breaks = breakp, break_labels = levels),
    item2 = draw_ordered(x = rnorm(n = 100, mean = 0.7, sd = 1), breaks = breakp, break_labels = levels),
    item3 = draw_ordered(x = rnorm(n = 100, mean = -0.75, sd = 1.2), breaks = breakp, break_labels = levels)
  )


# df_2021 |> count(item1)
# df_2021 |> count(item2)
# df_2021 |> count(item3)
# df_2022 |> count(item1)
# df_2022 |> count(item2)
# df_2022 |> count(item3)

skimr::skim(df_2021)
skimr::skim(df_2022)



df_2021 <- 
  df_2021 |> 
  rename("ペンギンのことが大好き" = item1,
         "ペンギンが可愛い" = item2,
         "ペンギンのことが苦手" = item3)

df_2022 <- 
  df_2022 |> 
  rename("ペンギンのことが大好き" = item1,
         "ペンギンが可愛い" = item2,
         "ペンギンのことが苦手" = item3) |> 
  slice_sample(prop = 0.8)

# 
# 
# glimpse(df)
# skimr::skim(df)


writexl::write_xlsx(df_2021, "data/df_2021.xlsx")
writexl::write_xlsx(df_2022, "data/df_2022.xlsx")
```


# 練習用データの加工

## パッケージが入っていない場合にインストール
```{r eval = FALSE}
install.packages("readxl")
install.packages("skimr")

```

## パッケージ読み込み
```{r}
library(tidyverse)
```

## データ読み込み

* `パッケージ名::関数`でパッケージを読み込まず直接実行できる

```{r}
df_2021 <- 
  readxl::read_xlsx("data/df_2021.xlsx")

df_2022 <- 
  readxl::read_xlsx("data/df_2022.xlsx")
```

## データ確認
```{r}
df_2021
df_2022
```

## 項目名（列名）を簡単にする

```{r}
df_2021 <- 
  df_2021 |> 
  rename(item1 = "ペンギンのことが大好き",
         item2 = "ペンギンが可愛い",
         item3 = "ペンギンのことが苦手")


df_2021
```

### 【？】2022年データで同じことをやってみよう（非表示）
```{r include=FALSE}
df_2022 <- 
  df_2022 |> 
  rename(item1 = "ペンギンのことが大好き",
         item2 = "ペンギンが可愛い",
         item3 = "ペンギンのことが苦手")
```


## 回答選択肢を数字にする
### 変換が正しいか確認
```{r}
  df_2021 |> 
  mutate(
    item1_n = case_when(item1 == "全くあてはまらない"             ~ 1,
                        item1 == "どちらかといえばあてはまらない" ~ 2,
                        item1 == "どちらともいえない"             ~ 3,
                        item1 == "どちらかといえばあてはまる"     ~ 4,
                        item1 == "非常にあてはまる"               ~ 5),
  ) |> 
  count(item1, item1_n)
```

### 変換
```{r}
df_2021 <- 
  df_2021 |> 
  mutate(
    item1 = case_when(item1 == "全くあてはまらない"             ~ 1,
                      item1 == "どちらかといえばあてはまらない" ~ 2,
                      item1 == "どちらともいえない"             ~ 3,
                      item1 == "どちらかといえばあてはまる"     ~ 4,
                      item1 == "非常にあてはまる"               ~ 5),
    item2 = case_when(item2 == "全くあてはまらない"             ~ 1,
                      item2 == "どちらかといえばあてはまらない" ~ 2,
                      item2 == "どちらともいえない"             ~ 3,
                      item2 == "どちらかといえばあてはまる"     ~ 4,
                      item2 == "非常にあてはまる"               ~ 5),
    item3 = case_when(item3 == "全くあてはまらない"             ~ 1,
                      item3 == "どちらかといえばあてはまらない" ~ 2,
                      item3 == "どちらともいえない"             ~ 3,
                      item3 == "どちらかといえばあてはまる"     ~ 4,
                      item3 == "非常にあてはまる"               ~ 5),
  )

```

#### 【効率化】
```{r eval = FALSE}
df_2021 |> 
  mutate(across(starts_with("item"), # またはc("item1", "item2", "item3")
                ~case_when(.x == "全くあてはまらない"             ~ 1,
                           .x == "どちらかといえばあてはまらない" ~ 2,
                           .x == "どちらともいえない"             ~ 3,
                           .x == "どちらかといえばあてはまる"     ~ 4,
                           .x == "非常にあてはまる"               ~ 5))
         )




```

##### 【？】2022年のデータを同じように変換してみよう（非表示）
```{r include=FALSE}
df_2022 <- 
  df_2022 |> 
  mutate(across(starts_with("item"), # またはc("item1", "item2", "item3")
                ~case_when(.x == "全くあてはまらない"             ~ 1,
                           .x == "どちらかといえばあてはまらない" ~ 2,
                           .x == "どちらともいえない"             ~ 3,
                           .x == "どちらかといえばあてはまる"     ~ 4,
                           .x == "非常にあてはまる"               ~ 5))
  )

```



### 確認
```{r}
skimr::skim(df_2021)
skimr::skim(df_2022)

```



## 項目の逆転
```{r}
df_2021 <- 
  df_2021 |> 
  mutate(item3_r = case_when(item3 == 1 ~ 5,
                             item3 == 2 ~ 4,
                             item3 == 3 ~ 3,
                             item3 == 4 ~ 2,
                             item3 == 5 ~ 1))
# 確認
df_2021 |> 
  count(item3, item3_r)

```

### 【？】2022年のデータを同じように変換してみよう（非表示）
```{r include=FALSE}
df_2022 <- 
  df_2022 |> 
  mutate(item3_r = case_when(item3 == 1 ~ 5,
                             item3 == 2 ~ 4,
                             item3 == 3 ~ 3,
                             item3 == 4 ~ 2,
                             item3 == 5 ~ 1))
# 確認
df_2022 |> 
  count(item3, item3_r)
```







## 合計得点の作成
```{r}
df_2021 <- 
  df_2021 |> 
  mutate(ペンギン愛得点 = item1 + item2 + item3_r)

```



### 確認
```{r}
df_2021 |> 
  select(item1,  item2,  item3_r, ペンギン愛得点)

3 + 3 + 1
```
#### ヒストグラム確認
```{r}
ggplot(df_2021) +
  geom_histogram(aes(ペンギン愛得点))


```

#### 【？】2022年のデータを同じように変換してみよう（非表示）
```{r include=FALSE}
df_2022 <- 
  df_2022 |> 
  mutate(ペンギン愛得点 = item1 + item2 + item3_r)

df_2022 |> 
  select(item1,  item2,  item3_r, ペンギン愛得点)


```

##### 確認
```{r}
ggplot(df_2022) +
  geom_histogram(aes(ペンギン愛得点))
```


## データ連結

* id列をキーに，両方で同じidを持つ行だけを連結
* 先に来る2021年データの列には.x，後に来る2022年データの列には.yがついて識別できるように


```{r}
df_all <- 
  df_2021 |> 
  inner_join(df_2022, by = "ID")

df_all |> glimpse()
```

## rename

```{r}
  df_all |> 
  rename(ペンギン愛得点_2021 = ペンギン愛得点.x,
         ペンギン愛得点_2022 = ペンギン愛得点.y)
```


### 【効率化】
```{r}
df_all <- 
  df_all |> 
  rename_with(~str_replace(., ".x", "_2021"), # .xの部分を_2021に置換
              ends_with("x")) |>              # xで終わる列を選択
  rename_with(~str_replace(., ".y", "_2022"), # .yの部分を_2022に置換
              ends_with("y"))                 # yで終わる列を選択

df_all |> glimpse()
```


## wide→long形式データに

```{r}
df_long <- 
  df_all |> 
    pivot_longer(!c(ID),   # longにする列は!c()に指定した列以外
               names_to = c(".value", "year"),  
               names_pattern =  "(.*)_(.*)")
  

df_long

```

## 箱ひげ図
```{r}

ggplot(df_long, aes(ペンギン愛得点, year)) +
  geom_boxplot() +
  coord_flip()
```



