---
title: "practice_questionnaire"
author: ""
date: "`r format(Sys.time(), '%Y/%m/%d')`"
output:
  html_document: 
    toc: TRUE
    toc_float: true
    toc_depth: 4
    number_sections: true
    theme: readable
    highlight: pygments
editor_options: 
  chunk_output_type: inline
---

```{r setup, include=FALSE}
knitr::opts_chunk$set(echo = TRUE, warning = FALSE, message = FALSE)
```

# パッケージ読み込み
```{r}
library(tidyverse)
```

## パッケージが入っていない場合にインストール
```{r eval = FALSE}
install.packages("psychTools")
```

# サンプルデータ読み込みと先頭の表示

```{r}
df <- 
  psychTools::bfi

df |> head()
```

## 便利なtibble形式に変換しておく
```{r}
df <- 
  as_tibble(df)
```

### （応用)列のインデックスをidに
```{r}
df <- 
  df |> 
  rownames_to_column(var = "id")
```


# データの概要

## パッケージが入っていない場合にインストール
```{r eval = FALSE}
install.packages("skimr")
```

## 概要表示
```{r}
skimr::skim(df)
```

# 練習用データ作成
## 最初の1000名からランダムにサンプリング
```{r}
set.seed(123) # ランダムサンプリングを再現可能にするため

df_2021 <- 
  df |> 
  slice_head(n = 1000) |> 
  slice_sample(n = 500)

df_2021
```

```{r}
set.seed(12345) # ランダムサンプリングを再現可能にするため

df_2022 <- 
  df |> 
  slice_head(n = 1000) |> 
  slice_sample(n = 500)

df_2022
```


## excel出力

### パッケージが入っていない場合にインストール
```{r eval = FALSE}
install.packages("writexl")
```


```{r eval=FALSE, include=FALSE}
writexl::write_xlsx(df_2021, "data/df_2021.xlsx")
writexl::write_xlsx(df_2022, "data/df_2022.xlsx")
```

### 作成データ消去
```{r}
rm(df_2021, df_2022)
```


# 練習用データの加工

## パッケージが入っていない場合にインストール
```{r eval = FALSE}
install.packages("readxl")
```


## 読み込み

```{r}
df_2021 <- 
  readxl::read_xlsx("data/df_2021.xlsx")

df_2022 <- 
  readxl::read_xlsx("data/df_2022.xlsx")
```


## 列の選択
```{r}
df_2021 <- 
  df_2021 |> 
  select(id, A1:C5, gender, education, age)

df_2021
```

## 行の選択
```{r}
df_2021 <- 
  df_2021 |> 
  filter(age >= 20 & age < 30)

df_2021
```

## 列名変更

* 名前変える必要，本当はないですけどデモンストレーション用に
* あえて冗長に書きます

```{r}
df_2021 <- 
  df_2021 |> 
  rename(設問_A1 = A1,
         設問_A2 = A2,
         設問_A3 = A3,
         設問_A4 = A4,
         設問_A5 = A5,
         設問_C1 = C1,
         設問_C2 = C2,
         設問_C3 = C3,
         設問_C4 = C4,
         設問_C5 = C5)

df_2021  
```

## 逆転項目の作成と確認

* あえて冗長に書きます

```{r}
df_2021 <- 
  df_2021 |> 
  mutate(設問_A1_r = case_when(
                          設問_A1 == 1 ~ 6L, # Lがつくのは，整数の型という意味
                          設問_A1 == 2 ~ 5L,
                          設問_A1 == 3 ~ 4L,
                          設問_A1 == 4 ~ 3L,
                          設問_A1 == 5 ~ 2L,
                          設問_A1 == 6 ~ 1L),
         設問_C4_r = case_when(
                          設問_C4 == 1 ~ 6L, 
                          設問_C4 == 2 ~ 5L,
                          設問_C4 == 3 ~ 4L,
                          設問_C4 == 4 ~ 3L,
                          設問_C4 == 5 ~ 2L,
                          設問_C4 == 6 ~ 1L)
  )



```

### 確認
```{r}
df_2021 |> 
  select(starts_with(c("設問_A1", "設問_C4")))
```



## 合計得点の作成
```{r}
df_2021 <- 
  df_2021 |> 
  mutate(A合計 = 設問_A1_r + 設問_A2 + 設問_A3 + 設問_A4 + 設問_A5,
         C合計 = 設問_C1 + 設問_C2 + 設問_C3 + 設問_C4_r + 設問_C5)

```

### 確認
```{r}
df_2021 |> 
  select(設問_A1_r, 設問_A2, 設問_A3, 設問_A4, 設問_A5, A合計)

3 + 3 + 4 + 3 + 4
```

## 2022年データ一気に
```{r}
df_2022 <- 
  df_2022 |> 
    select(id, A1:C5, gender, education, age) |> 
    filter(age >= 20 & age < 30) |> 
    rename_with(~str_c("設問_", .),
                c(A1:C5)) |> 
    mutate(across(c(設問_A1, 設問_C4),
                  list(r = ~case_when(
                    . == 1 ~ 6L, 
                    . == 2 ~ 5L,
                    . == 3 ~ 4L,
                    . == 4 ~ 3L,
                    . == 5 ~ 2L,
                    . == 6 ~ 1L)
                    )
                  )
           ) |> 
    mutate(
      A合計 = 設問_A1_r + 設問_A2 + 設問_A3 + 設問_A4 + 設問_A5,
      C合計 = 設問_C1 + 設問_C2 + 設問_C3 + 設問_C4_r + 設問_C5
    )
  
```

## データ連結

* id列をキーに，両方で同じidを持つ行だけを連結
* 先に来る2021年データの列には.x，後に来る2022年データの列には.yがついて識別できるように


```{r}
df_all <- 
  df_2021 |> 
  inner_join(df_2022, by = "id")

df_all |> glimpse()
```

## rename


```{r}
df_all <- 
  df_all |> 
  rename_with(~str_replace(., ".x", "_2021"),
              ends_with("x")) |>
  rename_with(~str_replace(., ".y", "_2022"),
              ends_with("y"))

df_all |> glimpse()
```
